【裁判字號】    89,交上易,1324
【裁判日期】    890623
【裁判案由】    過失傷害
【裁判全文】
臺灣高等法院臺中分院刑事判決          民國八十九年度交上易字第一三二四號
    上  訴  人  臺灣彰化地方法院檢察署檢察官
    被      告  丙○○
右上訴人因被告過失傷害案件，不服臺灣彰化地方法院中華民國八十九年三月十日第
一審判決（民國八十八年度交易字第一五二號，起訴案號：臺灣彰化地方法院檢察署
民國八十八年度偵字第九六七四、一○五八七號），提起上訴，本院判決如左：
    主      文
原判決撤銷。
丙○○因過失傷害人，累犯，處有期徒刑月，如易科罰金，以佰元折算壹日。
    事      實
丙○○於民國八十六年間因違反商標法，經臺灣臺中地方法院判處有期徒刑三月，於
八十七年四月十四日執行完畢。八十八年九月十一日下午，丙○○駕駛車牌號碼Ｍ三
－八九八八號自小客車，沿彰化縣彰化市○○路由南向北方向行駛，於同日下午二時
三十五分許，途經金馬路與忠勢巷口時，應注意汽車行駛時，應注意車前狀況並隨時
採取必要之安全措施及在郊外道路行車時速不得超過六十公里，且依當時情狀並無不
能注意之情形，竟疏未注意而持續以時速六、七十公里之速度超速前行，適有朱志忠
駕駛車牌號碼Ｍ六－八四三○號自小客附載乙○○自金馬路旁之「金大都ＫＴＶ」停
車場駛出，欲左轉金馬路北上行駛時，亦疏未注意路口狀況，並採取必要之安全措施
即轉入金馬路，致丙○○所駕駛之前揭自小客車因煞車不及而撞擊朱志忠所駕駛之上
開自小客車，使乙○○受頭部外傷併頭皮裂傷（右顳部長度五‧五公分）等傷害。案
經乙○○訴由彰化縣警察局彰化分局報請臺灣彰化地方法院檢察署檢察官偵查起訴。
    理      由
一、右揭犯罪事實，業據被告丙○○於警、偵訊時坦承不諱，核與告訴人乙○○指訴
    及證人朱志忠證述之情節相符，復有彰化縣警察局交通事故調查表一份及照片九
    張在卷足憑，而告訴人因此受有頭部外傷併頭皮裂傷（右顳部長度五‧五公分）
    等傷害，亦有彰化基督教醫院診斷書一紙附卷可稽。按汽車行駛時，駕駛人應注
    意車前狀況，並隨時採取必要之安全措施；又在郊外道路行車速度不行超過六十
    公里，道路交通安全規則第九十四條第三項、第九十三條第一項第一款分別定有
    明文。被告駕車自應注意上述道路交通安全規定，且依其狀況，又非不能注意，
    竟疏未注意即貿然超速行駛該路段以致肇事，致告訴人受有前揭傷害，被告顯有
    過失，且其過失行為與告訴人之傷害間，具有相當因果關係，其罪嫌應堪認定。
二、核被告所為，係犯刑法第二百八十四條第一項前段之過失傷害罪嫌。被告於八十
    六年間因違反商標法，經臺灣臺中地方法院判處有期徒刑三月，於八十七年四月
    十四日執行完畢，有刑案資料查註紀錄表可憑，其於有期徒刑執行完畢後五年內
    再犯本件最重本刑有期徒刑以上之罪，為累犯，應依法加重其刑。原審予被告論
    科，固非無見，惟查被告於肇事後，迄未與告訴人和解，賠償損害，乃原審僅處
    以拘役四十日，檢察官上訴意旨認為被告犯罪後缺乏悔意，指摘原判決量刑過輕
    ，為可採取，應由本院將原判決撤銷改判，爰審酌被告行車過失之程度及犯後未
    賠償分文，態度不佳等一切情狀，量處如主文第二項所示之刑及諭知易科罰金折
    算之標準示懲。
三、被告經合法傳喚，無正當理由不到庭，應不待其陳述，逕行判決。
四、據上論斷，應依刑事訴訟法第三百六十九條第一項前段、第三百六十四條、第二
    百九十九條第一項前段、第三百七十一條，刑法第二百八十四條第一項前段、第
    四十七條、第四十一條、罰金罰鍰提高標準條例第一條前段第二條，判決如主文
    。
本案經檢察官甲○○到庭執行職務。
中      華      民      國    八十九     年      六       月    廿三    日
                                  臺灣高等法院臺中分院刑事第二庭
                                        審判長法  官  羅  禮  政
                                              法  官  蔡  聰  明
                                              法  官  陳  欣  安
右正本證明與原本無異。
不得上訴。
                                              書記官  陳  秀  真
中      華      民      國    八十九     年      六       月    廿六    日
附錄
刑法第二百八十四條第一項：
因過失傷害人者，處六月以下有期徒刑、拘役或五百元以下罰金。致重傷者，處一年
以下有期徒刑、拘役或五百元以下罰金。
                                                                        Ｃ


司法院資訊處製作；財團法人民間司法改革基金會備份。
